【裁判字號】    90,易,3332
【裁判日期】    900928
【裁判案由】    違反著作權法等
【裁判全文】
臺灣高雄地方法院刑事判決                          九十年度易字第三三三二號
    公  訴  人  臺灣高雄地方法院檢察署檢察官
    被      告  甲○○
右列被告因違反著作權法案件，經檢察官提起公訴（九十年度偵字第一０七三一號）
，本院判決如左：
    主  文
甲○○共同連續以明知為侵害著作權之物，意圖營利而交付之方法侵害他人之著作權
，處有期徒刑參月，如易科罰金，以參佰元折算壹日，緩刑貳年。
扣案如附表所示之電視遊樂器卡匣參拾壹塊、遊戲光碟片貳佰伍拾肆片，及帳冊壹本
，均沒收。
    事  實
一、甲○○明知附表所示之「薩達爾傳說」、「GAME BOY」、「NINTENDO」、「POCK
    ET MONSTER」、「PS」等商標圖樣，分別係日商任天堂股份有限公司（以下簡稱
    任天堂公司）、日商新力電腦娛樂股份有限公司（以下簡稱新力公司）依法向我
    國經濟部智慧財產局申請註冊取得商標專用權之商標圖樣，指定使用於電腦、錄
    有電腦程式之卡帶、磁碟、光碟及卡匣等商品，且均在專用期間內，為消費大眾
    週知之知名商標，未經授權不得使用該商標；亦明知附表所示之「DR.MARIO」、
    「TETRIS」、「POCK ET MONSTER」、「ALLEY WAY」、「TENNIS」、「Um Jammy
    Lammy」、「BIOHAZA RD 3LASTESCAPE」、「Dance Dance Revolution 2ndReMIX
    」、「Dance Dance Revolution 3rd ReMIX」等電腦遊戲軟體，分別係任天堂公
    司、新力公司享有著作財產權之電腦程式著作，未經授權，不得擅自重製。竟與
    呂吉祥（已另案審結）共同基於意圖營利之概括犯意之連絡，自民國八十九年十
    一月間起，以每月新台幣（下同）二萬一千元之薪資受僱於呂吉祥，連續在高雄
    市三民區○○○路六三號「真光家電量販店」內呂吉祥租用之專櫃販售未經任天
    堂公司及新力公司授權，擅自盜用及重製前述商標專用權及著作財產權之電視遊
    樂器卡匣、遊戲光碟片。嗣於九十年五月三十日下午八時二十五分許，經警當場
    查獲，並扣得如附表所示之電視遊樂器卡匣三十一塊、遊戲光碟片二百五十四片
    及帳冊一本。
二、案經任天堂公司、新力公司訴請內政部警政署保安警察第二總隊第五大隊移送臺
    灣高雄地方法院檢察署檢察官偵查起訴。
    理  由
一、右揭犯罪事實，業據被告甲○○迭於警訊及偵審中坦承不諱，經核與告訴代理人
    許明義律師、尤挹華律師指述情節相符，並有告訴人提出之商標註冊證、著作權
    執照附卷可稽，此外，復有查扣如附表所示之電視遊樂器卡匣、遊戲光碟片可為
    佐憑，足徵被告之自白與事實相符，事證明確，被告所為犯行至堪認定。
二、核被告所為，係犯商標法第六十三條之販賣仿冒商標商品罪，及著作權法第九十
    三條第三款、第八十七條第二款之明知為侵害著作權之物，意圖營利而交付之方
    法侵害他人之著作權罪。被告與呂吉祥二人間有犯意之連絡及行為之分擔，應論
    以共同正犯。被告係以一行為同時侵害新力公司、任天堂公司之商標權及著作財
    產權，均為想像競合犯，應依刑法第五十五條之規定，應從一重之著作權法第九
    十三條第三款、第八十七條第二款之罪處斷。被告先後多次違反商標法及著作權
    法之犯行，時間緊接，手段相同，所犯構成要件相同，顯係基於概括之犯意為之
    ，為連續犯，應以一罪論並加重其刑。爰審酌被告為一己私利，不知對他人之智
    慧財產權予以尊重，與國際社會普遍保護智慧財產權之潮流相違背，破壞我國於
  國際上之形象，惡性非輕，惟念其前未有任何前科紀錄，有臺灣高雄地方法院檢
    察署刑案資料查註紀錄表及臺灣高等法院被告全國前案紀錄表各一份在卷可參，
    素行尚稱良好，且犯後坦承部分犯行，尚知悔悟，態度良好等一切情狀，量處如
    主文所示之刑，併諭知易科罰金之折算標準。扣案如附表所示之電視遊樂器卡匣
    及遊戲光碟片，應依商標法第六十四條之規定宣告沒收。另扣案之帳冊一本為共
    犯呂吉祥所有，且為供犯罪所用之物，亦據被告供陳在卷，爰併依刑法第三十八
    條第一項第二款規定宣告沒收。末查被告前未曾受有期徒刑以上刑之宣告，已如
    前述，因一時失慮，偶罹刑典，事後已坦承犯行，深具悔意，經此刑之宣告後，
    應知警惕而無再犯之虞，本院因認暫不執行其刑為當，予以宣告緩刑二年，用啟
    自新。
據上論斷，應依刑事訴訟法第二百九十九條第一項前段，著作權法第九十三條第三款
、第八十七條第二款，商標法第六十三條、第六十四條，刑法第十一條前段、第二十
八條、第五十六條、第五十五條、第四十一條第一項、第三十八條第一項第二款、第
七十四條第一款，罰金罰鍰提高標準條例第二條，判決如主文。
中      華      民      國      九十      年      九    月    二十八    日
                                          臺灣高雄地方法院刑事第二庭
                                              法  官    黃三友
右正本證明與原本無異。
如不服本判決，應於判決送達後十日內，向本院提出上訴狀。
                                              書記官    林介欽
中      華      民      國      九十      年      九    月    二十八    日
附錄本案論罪科刑法條全文：
著作權法第九十三條第三款：
有左列情形之一者，處二年以下有期徒刑，得併科新臺幣十萬元以下罰金：
三、以第八十七條各款方法之一侵害他人之著作權者。
著作權法第八十七條
有下列情形之一者，除本法另有規定外，視為侵害著作權或製版權︰
一  以侵害著作人名譽之方法利用其著作者。
二  明知為侵害著作權或製版權之物而散布或意圖散布而陳列或持有或意圖營利而交
    付者。
三  輸入未經著作財產權人或製版權人授權重製之重製物或製版物者。
四  未經著作財產權人同意而輸入著作原件或其重製物者。
五  明知係侵害電腦程式著作財產權之重製物而仍作為直接營利之使用者。
商標法第六十三條
明知為前條商品而販賣、意圖販賣而陳列、輸出或輸入者，處一年以下有期徒刑、拘
役或科或併科新台幣五萬元以下罰金。


司法院資訊處製作；財團法人民間司法改革基金會備份。
